臺灣新竹地方法院民事判決　九十年度竹簡字第六五○號
　　原　　　告　新竹國際商業銀行股份有限公司
　　法定代理人　乙○○
　　訴訟代理人　丙○○
　　被　　　告　甲○○
右當事人間返還消費借貸款事件，本院判決如左：
    主      文
被告應給付原告新臺幣壹拾玖萬陸仟肆佰捌拾玖元，及其中新台幣壹拾捌萬伍仟壹佰
伍拾玖元，自民國九十年四月一日起至清償日止，按日息萬分之五點四計算之利息，
並自民國九十年四月一日起至清償日止，逾期六個月以內者，按前開利率百分之十，
超過六個月者，按前開利率百分之二十計算之違約金。
訴訟費用由被告負擔。
    事實及理由
一、原告之聲明：求為判決如主文第一項所示。
二、事實摘要：
（一）原告主張：被告於民國（下同）八十八年十月四日向原告申請辦理信用卡，與
      原告訂立信用卡申請書及約定條款，依上開約定，被告得於原告之特約商店記
      帳消費，但應依原告寄發之信用卡消費對帳單所定之方式於每月十五日前繳款
      ，並得選擇循環信用方式彈性付款，每月最低付款額為信用額度內消費（含預
      借現金）金額百分之五（不得低於新台幣一千元），再加上超過信用額度之消
      費（含預借現金）金額，以及循環信用貸款利息、遲延利息與其他手續費等。
      循環信用貸款利息則自前開約定繳款日之翌日起，以日息萬分之五點四計算至
      完全付清之日止。倘被告有遲延繳款或其他違約情事，原告得停止其循環信用
      ，被告即喪失期限利益，應一次全數清償。且如逾期未付，亦應自繳款日之翌
      日起，按日息萬分之五點四計算遲延利息，若逾期在六個月以內者，按前開利
      息百分之十，超過六個月者，按前開利息百分之二十計算之違約金；又未能於
      規定期限內付清每月最低付款額，被告亦喪失期限利益，並就其全部應付帳款
      一次全數付清。詎料被告並未按期繳款，至九十年一月三十一日止，計有預借
      現金、消費款總額新台幣（下同）一十九萬七千八百八十六元帳款未依約繳付
      ，依約定條款第十二條之約定，被告即應一次全數清償，惟屢經催討，仍置之
      不理。嗣原告向台灣板橋地方法院聲請核發九十年度促字第一四四七三號支付
      命令，被告就該支付命令聲明異議而視為起訴後，雖於九十年五月間有清償部
      分款項，惟仍尚欠如主文所示之本金、利息、違約金，原告自得向被告請求給
      付等情。被告雖辯稱其並未持原告所發前開信用卡記帳預借現金，另就消費部
      分亦未如原告主張之多云云；惟查被告於八十九年四月十四日及同年四月十六
      日分別以前開信用卡，在原告位於台北縣蘆洲市之蘆洲分行提款機預借現金達
      五次，金額共計十萬元，即為原告給予被告即持卡人所能預借現金之額度；而
      查預借現金時除需以持卡人之信用卡外，需再搭配預借現金之密碼，而此密碼
      又僅有持卡人始得知悉，且此期間內原告亦未曾接獲被告有關信用卡遺失或對
      帳單金額有所爭議之通知，加以預借現金之提款機與被告所居住之地又有地緣
      關係，顯見該預借現金確係被告所為。又查原告前開聲請臺灣板橋地方法院核
      發支付命令後，被告即於九十年四月十日以臺北縣蘆洲市○○路郵局第五四號
      存證信函寄送原告，函中被告並未對原告前開所聲請核發之支付命令內容（即
      被告欠繳之金額、利息、違約金）提出任何質疑，僅請原告能減免違約金並同
      意依其所述之方式分期償清債務，足見被告對原告本件請求返還之消費款並無
      爭執，否則被告早於接獲每月由原告寄發之帳單時，即應向原告提出異議並要
      求調閱簽單，又何須遲至原告對其提出訴訟之際始要求提出簽單原本。另依兩
      造約定條款第十五條第一項規定，原告遇被告信用貶落、票據退票˙˙˙˙原
      告得逕予停止被告使用信用卡或收回卡片，今被告就他金融機構申請之信用卡
      已遭停用，且被告積欠原告消費款遲未繳納，原告始依前開約定條款將被告所
      持有之前開信用卡予以停用，被告卻將其曲解為原告解除契約，顯與事實不合
      。至於違約金之部分係依兩造約定條款第十一條之約定計算，而被告於申請時
      亦已同意，是原告之本件請求自屬有據等情。
（二）被告則以依被告所簽信用卡申請書及約定條款所示，被告消費應依消費信用卡
      上所標示之當事人簽名憑單，始能作為主張被告有消費事實之真正證據；而被
      告對於有其本人簽名之消費金額絕無異議。又原告主張被告有預借現金之事實
      ，亦應提出具體事證，至原告所提之信用卡帳單明細表、應收帳款收回明細表
      等，均為原告內部使用之私文書，不足為判決審酌之依據。另原告於九十年一
      月十三日片面解除契約，而依原告片面通知之信用卡強制停用通知書，兩造契
      約早已解除，故原告主張之利息及違約金之計算，自應依法令之規定云云等情
      置辯。
三、按當事人得以合意定第一審管轄法院，民事訴訟法第二十四條第一項前段定有明
    文；查本件依據兩造簽訂之信用卡約定條款第二十一條約定，有關被告不履行信
    用卡約定條款致涉訟者，雙方合意以本院或台灣桃園地方法院為第一審管轄法院
    ，有該信用卡約定條款一份在卷可按，是本件被告之住所雖非在本院轄區，惟基
    於上開說明，本院對本件訴訟自有管轄權，合先敘明。又本件被告經合法通知，
    未於言詞辯論期日到場，核無民事訴訟法第三百八十六條各款所列情形，爰依原
    告聲請，由其一造辯論而為判決。
四、本院之判斷：
（一）原告前揭主張之事實，已據其提出與所述相符之應收帳款收回明細表、應收帳
      款明細表、信用卡歷史消費明細表、存證信函、信用卡申請書、約定條款各一
      份為證；被告就有向原告申請信用卡及有積欠原告消費款等情亦不爭執，自堪
      信原告之主張為真實。
（二）被告雖辯稱原告主張其有積欠前開消費款，應均提出由被告簽名之憑單，另就
      被告有預借現金之事實，亦應提出具體事證；且原告既已片面解除兩造間之信
      用卡契約，則有關利息、違約金自不能依信用卡約定請求云云。惟依據原告與
      被告所簽訂之信用卡約定條款第六條約定：「甲方（指被告）．．．．或向指
      定辦理預借現金之機構預借現金時，．．．．如係利用自動付款機預借款項，
      則以於自動付款機鍵入之密碼代替簽名並自行保管簽帳單之客戶收執聯，不得
      以未閱覽簽帳單或其他憑證正本為理由，作為拒付應付款項之抗辯」等語；再
      依原告所提出之被告信用卡帳單明細表記載所示，被告於八十九年四月十四日
      及同年四月十六日，分別以前開所申請之信用卡利用自動付款機方式預借現金
      共計十萬元；雖前開信用卡帳單明細表係由原告所製作，惟查被告於前開預借
      現金後，曾於八十九年五月十一日繳款八千五百元，又於同年六月九日、七月
      十日、八月十六日、九月二十二日、十月二十七日分別繳款一萬元、一萬零五
      十八元、一萬一千六百元、一萬三千元、一萬一千六百元等情，亦為被告所不
      爭執；則茍被告未為前開預借現金，何以被告對於原告按月寄送之帳單均未為
      任何異議，甚至仍於八十九年五月至同年十月之期間，按月繳納前開消費（含
      預借現金）之部分款項，足見被告確有向原告為前開預借現金自明。且依兩造
      之前開約定，持卡人需持有持卡人之信用卡及預借現金密碼，並在信用卡銀行
      授權之額度內方得預借現金，並非任意之人均得持他人之信用卡利用自動提款
      機預借現金，且就提領之地點與被告之住處有地緣關係，提領之金額總計恰為
      被告所得預借現金之額度，另此期間原告亦未曾接獲被告有關信用卡遺失或對
      帳單金額有所爭議之通知，亦顯見該預借現金確係被告所為自明。又依據前開
      約定條款第八條約定：「乙方（即原告）於每期帳單寄送甲方（即被告）之日
      起逾四十五天後，甲方即不得再向乙方請求複查該期簽帳金額，或以簽帳金額
      錯誤為由請求退還已繳款項。甲方如認某筆簽帳有疑義，須調閱簽帳單者，應
      在前項期限內向乙方申請．．．．」等語；本件依前述，原告業已按月將帳單
      寄送被告，而被告於九十年十月前亦均有按月清償原告部分消費款項，茍確有
      如被告所辯並非其簽帳之消費款，衡情於每月接獲原告所寄之帳單時，應會即
      向原告提出異議並要求調閱簽單，又何以均未在前開期間內向原告為異議並申
      請調閱簽單，足見被告確有為前開帳單明細表所列之消費亦明。復查原告前開
      聲請臺灣板橋地方法院核發支付命令後，被告即於九十年四月十日以臺北縣蘆
      洲市○○路郵局第五四號存證信函寄送原告，函中除表明其未能依約清償之原
      因，並針對所收受前開支付命令後之清償方式提出建議，均未對前開支付命令
      所命被告給付之內容（即被告欠繳之金額、利息、違約金）為任何質疑，僅希
      望原告能同意免除違約金及請原告同意自九十年二月一日起按年息百分之五計
      算遲延利息，並依其所述之方式分期償清債務等情，亦有該存證信函在卷可按
      ，足見被告對原告本件請求返還之消費款（含預借現金）及約定之利息、違約
      金等並無爭執，益見被告此部分之所辯不足採。被告又辯稱因原告業已解除兩
      造間之信用卡契約，則自解除契約後，有關利息、違約金即不得依原約定收取
      云云；惟依兩造簽訂之約定條款第十五條第一項約定，在發給信用卡後，如被
      告信用貶落、票據退票．．．．等情事，原告得逕予停止被告繼續使用信用卡
      或收回卡片等語；查原告主張被告在其他金融機構申請之信用卡已遭停用，且
      被告有積欠原告消費款遲未繳納云云，亦為被告所不爭執，從而依前開約定條
      款之約定，原告將被告所持有之前開信用卡予以停用，自屬有據；惟前開停用
      信用卡，僅係停止被告繼續持前開信用卡預借現金及消費，就已積欠之消費款
      （含預借現金）所生之遲延利息、違約金等，自仍應依據兩造原本之約定，被
      告辯稱兩造間信用卡契約業經原告解除，從而原告就利息、違約金部分自不應
      依據前開信用卡約定條款請求云云，亦屬無據，而不足採。
（二）從而，原告請求被告清償如主文第一項所示之借款、利息與違約金，即無不合
      ，應予准許。
五、結論：本件原告之訴為有理由，依民事訴訟法第四百三十六條第二項、第三百八
    十五條第一項前段、第七十八條，判決如主文。
中　　　華　　　民　　　國　　九十一　　年　　　一　　　月　　　三　　　日
                                  臺灣新竹地方法院新竹簡易庭
~B法　　　官　李承訓
右為正本係照原本作成。
如對本判決上訴，須於判決送達後廿日內向本院提出上訴狀。
~B法院書記官　呂超上
中　　　華　　　民　　　國　　九十一　　年　　　一　　　月　　　三　　　日
